Inventaris van het archief van de familie Van Bylandt, 1277-1908
Nationaal Archief, Den Haag
- Stukken van zakelijke aard, II
  - Stukken, afkomstig van Alexander graaf van Bylandt en zijn nakomelingen
    - Stukken betreffende het beheer van rechten en goederen in Zuid-Holland, I.
      - Elders in Zuid-Holland, B.
        - 's Gravezande, 2.
          Vergelijk voor de hieronder vermelde goederen de acte van transport door Cornelia van Santheuvel, weduwe van mr. Quirijn van Strijen, aan Hendrik baron Collot d'Escury van een aantal goederen en rechten, gelegen onder 's Gravezande, 26 november 1790 (Rechterijk archief van 's Gravezande, nr. 36, pag. 1359).
          - Acten van transport door de erfgenamen van Adriaan van Naald-wijk aan Qualther de Raet van enige landerijen, gelegen in het Nieuwland, 1662. Met retroacta, 1634-1639 en bijlagen., 1634-1662; 651; 7 charters, waarvan 3 getransfigeerd en 1 omslag
          - Acte van transport door de erfgenamen van Adriaan van Naaldwijk aan Elisabeth Maes, weduwe van Qualther de Raet en aan Garbart Sas van 1 morgen en 85 roeden land, gelegen in het Nieuwland, Met een retroactum en een bijlage., 1662; 652; 2 charters, getransfigeerd en 1 stuk
          - Acten van transport door de schout en de kerkmeester van 's Gravezande en de kerkmeester van Zandambacht van enige stukken land gelegen in het Nieuwland, ook genoemd de Andel., 1667; 653; 2 charters en 1 stuk
          - Acten van verkoop en van transport door Johan van der Meer van Berendrecht aan Elisabeth Maes, weduwe van Qualther de Raet, van 3 morgen land, gelegen in het Nieuwland, 1668. Met acten van toestemming tot de verkoop van de Staten van Holland en West-Friesland, 1667., 1667-1668; 654; 2 charters, getransfigeerd en 1 stuk
          - Acten van verkoop en van transport door Cornelis Bam aan Elisabeth Maes, weduwe van Qualther de Raet, van 3 morgen en 260 roeden land, gelegen in het Nieuwland, 1685 en 1686. Met retroacta, 1629 en 2 bijlagen., 1629, 1685-1686; 655; 1 charter en 1 omslag
          - Proces-verbaal van openbare verkoop door de Staten van Holland en West-Friesland aan Elisabeth de Raet, weduwe van Quirijn van Strijen van een 1/5 aandeel in de tienden uit het Nieuwland. Met een bijlage., 1725; 656; 1 omslag
          - Acten van verpachting door C.J.E. graaf van Bylandt en zijn dochter M.A.O.C. gravin van Bylandt van enige landerijen, gelegen onder 's Gravezande. Met bijlagen., 1893-1906; 657; 1 omslag
        - Hardinxveld, 3.
          - Bewijs van eigendom voor Adriaan van Bleyenburch van enig land, gelegen in Claes Jansz. Ockersweer, Jan Baayensweer en de Tienmorgenweer onder Hardinxveld, 1626; 658; 1 charter
            Vergelijk inv.nr. 846.
        - Heinenoord, 4.
          - Rekening van Martinus Snep, rentmeester van de goederen van Simon Petrus Collot d'Escury heer van Naaldwijk van door hem ontvangen pachtsommen van enige landerijen, gelegen in Oud-Heinenoord en van de kosten van begrafenis van de vrouwe van Naaldwijk. Afgehoord, 1757; 659; 1 stuk
        - Leiden, 5.
          - Certificaat van royement van een hypothecaire inschrijving ten behoeve van de stad Haarlem en ten laste van Otto Anne graaf van Bylandt op de landerijen, genaamd Allerliefste en Voorhout, gelegen te Leiden, Net een bijlage., 1844; 660; 1 omslag
        - Loosduinen, 6.
          - Certificaat van overschrijving op naam van Otto J.W.C. graaf van Bylandt van een grafkelder op de begraafplaats Eik- en Duinen te Loosduinen, 1877. Met oudere stukken, 1842 en ongedateerd., 1842, 1877; 661; 1 omslag
        - Melissant, 7.
          Zie ook inv. nr. 911.
          - Acten van koop door Catharina F.A.A. en Clasina G.G. gravinnen van Hogendorp van Hofwegen van enige stukken land, gelegen in de Diederikspolder. Met bijlagen., 1872; 662; 1 omslag
        - Ooltgensplaat en Den-Bommel, 8.
          - Acte van verkoop door Sophia W.C.A. van der Staal, geboren gravin van Bylandt, aan haar broeder Jan Carel van een stuk land, gelegen in de polder Galathé, 1821; 663; 1 stuk
          - Acte van verkoop door de erfgenamen van Anna, gravin van Bylandt, geboren baronesse van der Duyn, van haar aandeel in de ambachtsheerlijkheid Sint-Adolfsland met zijn gevolgen doch behoudens de tienden aldaar aan Abraham Cornelis van Dalen. Afschrift., 1825; 664; 1 stuk
          - Acte van verkoop door enige erfgenamen van Anna, gravin van Bylandt, geboren baronesse van der Duyn, aan Augusta L.C. baronesse van Pallandt van hun aandeel in de tienden van Ooltgensplaat en Den-Bommel, 1836; 665; 1 stuk
        - Oude-Tonge en Middelharnis, 9.
          Zie ook inv. nr. 912.
          - Acte van verkoop door Jacques Mijs aan Catharina F.A.A. gravin van Hogendorp van Hofwegen, douairière van Bylandt, van enige landerijen gelegen in de Herenpolder onder Oude-Tonge en in het Oude-Land-van-Middelharnis. Met bijlagen., 1878; 666; 1 omslag
        - Piershil, 10.
          De heerlijkheid Piershil bevond zich omstreeks 1750 in het bezit van Hendrik Gevers. Na zijn overlijden in 1761 werd daarmede beleend in 1762 eerst Pieter Meermaan en vervolgens na zijn overlijden in dat jaar zijn dochter Hillegonda Petronella Meerman en vervolgens zijn weduwe Johanna Catharina van Schoonhoven
          zie de leen- en registerkamer van Holland, inv. nr. 366, op 10.3; 4.10 en 7.10.1762.
          Na haar overlijden in 1794 werd in dat jaar wederom Hillegonda Petronella Meerman, echtgenote van Claudius van der Staal beleend,
          zie de leen- en registerkamer van Holland, inv. nr. 368a, op 29.3.1794.
          waarna de heerlijkheid in het bezit van de familie van der Staal bleef.
          - Rekeningen van Gilles Verry, rentmeester van de heerlijkheid Piershil, over, 1767-1781; 667-680; 14 katernen
            - 1767, afgehoord 1767, 667
            - 1768, afgehoord 1768, 668
            - 1769, afgehoord 1769, 669
            - 1770, afgehoord 1770, 670
            - 1772, afgehoord 1772, 671
            - 1773, afgehoord 1773, 672
            - 1774, afgehoord 1774, 673
            - 1775, afgehoord 1775, 674
            - 1776, afgehoord 1776, 675
            - 1777, afgehoord 1777, 676
            - 1778, afgehoord 1778, 677
            - 1779, afgehoord 1779, 678
            - 1780, afgehoord 1780, 679
            - 1781, afgehoord 1781, 680
              De rekeningen werden afgesloten kort voor het einde van het lopende boekjaar. De rekening over 1771 ontbreekt.
          - Rekening van Gilles Wilmart, rentmeester van de heerlijkheid Piershil, over de periode van 25 maart-31 december 1793. Niet afgehoord., 681; 1 katern
          - Rekeningen van Gilles Wilmart, rentmeester van de heerlijkheid Piershil, over 1797 en 1798. Niet afgehoord., 682-683; 2 katernen
            - Bestanddeel 1, 682
            - Bestanddeel 2, 683
          - Bijlagen tot de rekeningen van de rentmeester van de heerlijkheid Piershil over, 1767-1798; 684-709; 26 omslagen
            Over de jaren 1771, 1782, 1783, 1794-1796 zijn geen bijlagen aanwezig.
            - Bestanddeel 1, 684
            - Bestanddeel 2, 685
            - Bestanddeel 3, 686
            - Bestanddeel 4, 687
            - Bestanddeel 5, 688
            - Bestanddeel 6, 689
            - Bestanddeel 7, 690
            - Bestanddeel 8, 691
            - Bestanddeel 9, 692
            - Bestanddeel 10, 693
            - Bestanddeel 11, 694
            - Bestanddeel 12, 695
            - Bestanddeel 13, 696
            - Bestanddeel 14, 697
            - Bestanddeel 15, 698
            - Bestanddeel 16, 699
            - Bestanddeel 17, 700
            - Bestanddeel 18, 701
            - Bestanddeel 19, 702
            - Bestanddeel 20, 703
            - Bestanddeel 21, 704
            - Bestanddeel 22, 705
            - Bestanddeel 23, 706
            - Bestanddeel 24, 707
            - Bestanddeel 25, 708
            - Bestanddeel 26, 709
          - Rekeningen van Anthony M.H. Schepman, rentmeester van de heerlijkheid Piershil, over, 1852-1873; 710-730; 21 katernen
            - 1852, afgehoord 1853, 710
            - 1853, afgehoord 1854, 711
            - 1854, afgehoord 1855, 712
            - 1855, afgehoord 1856, 713
            - 1856, afgehoord 1857, 714
            - 1857, afgehoord 1858, 715
            - 1858, afgehoord 1859, 716
            - 1859, afgehoord 1860, 717
            - 1860, afgehoord 1861, 718
            - 1861, afgehoord 1862, 719
            - 1862, afgehoord 1863, 720
            - 1863, afgehoord 1864, 721
            - 1864, afgehoord 1865, 722
            - 1865, afgehoord 1866, 723
            - 1866, afgehoord 1867, 724
            - 1867, afgehoord 1868, 725
            - 1868, afgehoord 1869, 726
            - 1869, afgehoord 1870, 727
            - 1871, afgehoord 1872, 728
            - 1872, afgehoord 1873, 729
            - 1873, afgehoord 1874, 730
              De rekening over 1870 ontbreekt.
          - Rekeningen van Mattheus Marinus Schepman, rentmeester van de heerlijkheid Piershil, over, 1874-1883; 731-739; 9 katernen
            - 1874, afgehoord 1875, 731
            - 1875, afgehoord 1876, 732
            - 1876, afgehoord 1877, 733
            - 1877, afgehoord 1878, 734
            - 1878, afgehoord 1879, 735
            - 1879, afgehoord 1880, 736
            - 1880, afgehoord 1881, 737
            - 1881, afgehoord 1882, 738
            - 1883, afgehoord 1884, 739
              De rekening over 1882 ontbreekt.
          - Bijlagen tot de rekeningen van de rentmeester van Piershil over, 1851-1883; 740-772; 33 omslagen
            - Bestanddeel 1, 740
            - Bestanddeel 2, 741
            - Bestanddeel 3, 742
            - Bestanddeel 4, 743
            - Bestanddeel 5, 744
            - Bestanddeel 6, 745
            - Bestanddeel 7, 746
            - Bestanddeel 8, 747
            - Bestanddeel 9, 748
            - Bestanddeel 10, 749
            - Bestanddeel 11, 750
            - Bestanddeel 12, 751
            - Bestanddeel 13, 752
            - Bestanddeel 14, 753
            - Bestanddeel 15, 754
            - Bestanddeel 16, 755
            - Bestanddeel 17, 756
            - Bestanddeel 18, 757
            - Bestanddeel 19, 758
            - Bestanddeel 20, 759
            - Bestanddeel 21, 760
            - Bestanddeel 22, 761
            - Bestanddeel 23, 762
            - Bestanddeel 24, 763
            - Bestanddeel 25, 764
            - Bestanddeel 26, 765
            - Bestanddeel 27, 766
            - Bestanddeel 28, 767
            - Bestanddeel 29, 768
            - Bestanddeel 30, 769
            - Bestanddeel 31, 770
            - Bestanddeel 32, 771
            - Bestanddeel 33, 772
        - Sommelsdijk, 11.
          - Acte var verkoop door enige erfgenamen van Anna, gravin Van Bylandt, geboren baronesse van der Duyn, aan jonkvrouwe A.H.C. van der Wijck van hun aandeel in de tienden van de heerlijkheden Sommelsdije en Kraaijenstein, Afschrift., 1836; 773; 1 stuk
        - Veur, 12.
          - Acte, waarbij Johanna den Ouden aan C.J.E. graaf van Bylandt hypotheek verleent op een stuk grond en enige gebouwen, gelegen onder Veur, Met bijlagen., 1898; 774; 1 omslag
        - Voorschoten, 13.
          - Acten van verpachting door C.J.E. graaf van Bylandt van enige landerijen, gelegen onder Voorschoten, 1886; 775; 1 omslag
    - Stukken betreffende beheer van rechten en goederen elders in Nederland, II.
      - Amsterdam
        - Acte van transport door Philippus Reinier Boon aan Diederik J. F. van Hogendorp van Hofwegen Van een huis en grond, gelegen te Amsterdam aan de zuidzijde van de Herengracht, 1780; 776; 1 charter
          Afkomstig uit, de nalatenschap van 0.J.W.C. graaf van Bylandt.
      - Goirle en Tilburg
        - Acte van verkoop door de erfgenamen van Norbert Jan de Kanter aan D.J.F. graaf van. Hoendorp van Hofwegen, van een stuk land, gelegen onder Tilburg, 1835. Uittreksel., 777; 1 stuk
          Afkomstig uit de nalatenschap van 0.J.W.C. graaf van Bylandt.
        - Acte van verkoop door J.B.J.A.Smulders aan Diederik J.F.graaf van Hogendorp van Hofwegen van een stuk land, gelegen onder Tilburg, 1837; 778; 1 stuk
        - Acte van verdeling door C.F.A.A., C.G.G. en M.J. gravinnen van Hogendorp van Hofwegen, benevens Andries Willem graaf van Hogendorp en Johanna Maria van der Sleyden, douairière van Hogendorp van Hofwegen van hun jachtrechten onder Goirle en Tilburg, 1847; 779; 1 stuk
          Afkomstig uit de nalatenschap van Q.J.W.C. graaf van Bylandt.
        - Acte van aanstelling door Andries Willem graaf van Horendorp, C.F.A.A. gravin van Bylandt, geboren van Hogendorp van Hofwegen. en haar zusters C.G.G. en Margaretha Johanna van Hendrik Mutsaerts als opzichter van het landgoed Nieuwkerk onder Goirle, ongedateerd. Net een kwitantie van Hendrik Mutsaerts aan E.J.A. graaf van Bylandt, 1856; 780; 1 stuk
        - Notariële verklaring dat C.F.A.A. gravin van Bylandt, geboren van Hogendorp van Hofwegen, enige goederen, gelegen onder Tilburg, heeft gekocht, 1858; 781; 1 stuk
      - Schoter- en Opsterland
        - Acte van verdeling onder de erfgenamen van A.O.R.F. graaf van Bylandt van zijn aandeel in de Heren-Compagnonsvenen onder Schoter- en Opsterland, Uittreksel., 1771; 782; 1 stuk
        - Stukken betreffende de verdeling van de inkomsten uit 1/3 aandeel in de Heren-Compagnonsvenen, ook genoemd de Decama-Cuyck-Foeit-veencompagnie, gelegen onder Schoter- en Opsterland, onder enige erfgenamen van A.O.R.F. graaf van Bylandt, 1868-1870; 783; l omslag
    - Stukken betreffende het beheer van rechten en goederen in Duitsland, III.
      - Staat van verdeling van de heerlijkheid Palsterkamp, ongedateerd, Uittreksel., ( ±1770); 784; 1 stuk
        De heerlijkheid Palsterkamp lag bij Osnabrück in Westfalen. Dit stuk is zwaar beschadigd.
    - Stukken betreffende de uitoefening van overheidsgezag, IV.
      - Sliedrecht, A.
        - Het gehele dorp Sliedrecht, 1.
          Voor de Franse revolutie omvatte het grondgebied van het dorp Sliedrecht de drie heerlijkheden Sliedrecht, Naaldwijk en Niemandsvriend, welke ieder een eigen bestuur hadden. In bepaalde gevallen traden zij echter gemeenschappelijk op. Het centrale bestuursorgaan was dan de gezamenlijke vergadering van de schouten en schepenen van de drie heerlijkheden.
          Naar buiten traden de heerlijkheden gezamelijk op in belastingzaken en bij de vertegenwoordiging in de bestuurscolleges van de Alblasserwaard en de Nederwaard; naar binnen in zaken, waarin de heerlijkheden gemeenschappelijk belang hadden zoals die betreffende de polder Sliedrecht en die betreffende de plaatselijke veiligheid.
          - Burgerlijk Bestuur, a.
            - Inventarissen van stukken, gevonden in de dorpskist van Sliedrecht, 1677; 785; 1 omslag
            - Inventaris van registers en stukken, die onder Martinus Snep, schout en secretaris van Sliedrecht, Naaldwijk en Niemandsvriend berustten ten tijde van zijn overlijden. Met een dubbel., 1784; 786; 1 omslag
            - Kohieren van de verpondingen van het gehele dorp Sliedrecht, 1627; 787; 1 omslag
            - Ordonnantie van de Staten van Holland en Westfriesland op de verpondingen van het dorp Sliedrecht. Afschrift., 1631; 788; 1 stuk
            - Stukken betreffende een proces, gevoerd door het armenweeshuis te Dordrecht, tegen schouten en gerechten van het gehele dorp Sliedrecht in zake teveel betaalde belasting, 1683. Met bijbehorende stukken, 1674-1683; 789; 1 omslag
            - Rekwest van schouten en gerechten van Sliedrecht en Niemandsvriend aan de Staten van Holland en Westfriesland om in de toekomst de invordering van belastingen in de heerlijkheden Sliedrecht, Naaldwijk en Niemandsvriend apart te doen geschieden. Afschrift., 1684; 790; 1 stuk
            - Rekwest van schouten en gerechten van Sliedrecht, Naaldwijk en Niemandsvriend aan de Staten van Holland en Westfriesland om een buitengewone omslag te mogen doen ter aflossing van een lening. Concept, met bijlage., 1697; 791; 1 omslag
            - Rekening van de gaarmeesters van Sliedrecht, Naaldwijk en Niemandsvriend van de kleine omslag van het dorp Sliedrecht over 1675. Afgehoord 1676. Met bijlagen., 792; 1 omslag
            - Rekening van Cornelis Cornelisz. Cosijn, heemraad van Naaldwijk en van Leendert Tijssen Boer, gaarmeester van Sliedrecht en Niemandsvriend, over 1681. Afgehoord 1688. Met bijlagen., 793; 1 omslag
            - Rekening van Hendrik. Velt, gaarmeester van het gehele dorp Sliedrecht, over 1689. Afgehoord 1691. Afschrift., 794; 1 stuk
            - Rekeningen van Elias Venlo, gaarmeester van het gehele dorp Sliedrecht, over, 1702, 1704-1707; 795-797; 3 stukken
              - 1702, afgehoord 1707, 795
              - 1704-1705, afgehoord 1709, 796
              - 1706-1707, afgehoord 1709, 797
            - Bijlagen tot de rekening over, 1702; 798; 1 omslag
            - Staat, opgesteld door de gaarmeester van het gehele dorp Sliedrecht, van personen, die achterstallig zijn in het betalen van belastingen, 1710; 799; 1 stuk
            - Rekeningen van Gijsbert de Jongh, gaarmeester van het gehele dorp Sliedrecht, over, 1723 en 1724; 800-801; 2 stukken
              - 1723, afgehoord 1725, 800
              - 1724, afgehoord 1726, 801
            - Bijlagen tot de rekeningen over, 1723 en 1724; 802; 1 omslag
              De bijlagen betreffen beide rekeningen.
            - Bijlagen tot de rekeningen van de gaarmeester van het gehele dorp Sliedrecht over, 1731-1736; 803; 1 omslag
            - Rekeningen van Cornelis Leendertse Hofman, gaarmeester van het gehele dorp Sliedrecht van de verpondingen en het watergraafen dijkgeld over 1771. Afgehoord 1772. Afschrift., 804; 1 omslag
            - Rekening van Bastiaan de Bie, gaarmeester van het gehele dorp Sliedrecht, van de ontvangst van de 40ste penning op het slachten van vee, van 1780. Afgehoord 1783. Met bijlagen., 805; 1 omslag
            - Borderellen op de omslagen van het gehele dorp Sliedrecht over, 1764-1794; 806; 1 pak
              Enige van deze stukken zijn zwaar beschadigd.
            - Aankondiging door schouten en gerechten van het gehele dorp Sliedrecht van de aanbesteding van de ingaring der belastingen over, 1686, 1687; 807; 1 stuk
            - Conditiën van aanbesteding door schouten en gerechten van het gehele dorp Sliedrecht van de ingaring der belastingen over 1691 en ongedateerd. Afschriften., 808; 1 omslag
            - Processen-verbaal van aanbesteding door schouten en heemraden van het gehele doop Sliedrecht van de ingaring der belastingen over 1708-1723, 1726-1729, 1732 en 1772. Originelen en afschriften., 809; 1 pak
          - Waterstaat, b.
            - Privileges, vonnissen, resoluties en koopacten betreffende de waterstaat van het gehele dorp Sliedrecht. Afschriften., 1296-1617; 810A; 1 omslag
              Enige van deze stukken zijn zwaar beschadigd. Regesten nrs. 2, 3, 25, 37, 100, 103, 114, 135 & 138. Aan te vragen in kopievorm onder inv.nr. 810B
              2 1296 mei 18
              Florens, graaf van Hollandt, staat aan de inwoners van de parochie van Over Sliedrecht toe een afwateringskanaal te graven tot in de Alblas, hetwelk Heynricke van der Lecke en Didderick, heer van Brederoede zullen moeten gedogen.
              des Vrijdachs voor Pinxteren
              Gevidimeerd in de acte van ....... (......des Woensdachs nae Sunt Mary Magdalenadach).
              Reg.nr. 138.
              3 1297 april 5
              Nicolaes van Subborch staat de gemene lieden van de parochie van Over Slydrecht toe om door zijn land een afwatering te graven tot in de Aelblas.
              des Vrijdachs voor Palmsondach
              Afschrift door notaris Hagoort te Dordrecht, 1679. (Inv. nr. 810).
              25 1438 december 7
              Ocker Jans, schout in het ambacht van Out Alblas en Ocker Willems, Dirck Cleys, Goedevaers Aelberts, Geerit Jans, Jan Hallincks en Jan kouters, heemraden aldaar, taxeren op verzoek van Goedevaert en Pouwels Duyck, waarslieden van het ambacht van Sliedrecht en Pieter Gerrits, waarsman van Wijngaerden, enige landerijen en geven de voorwaarden aan, waarop ten behoeve van de ambachten van Sliedrecht en van Wijngaerden door die landerijen een afwatering gegraven zal mogen worden.
              op onser Vrouwen avont conceptio
              Afschrift van afschriften door notaris Hagoort te Dordrecht, 1679. Inv. nr. 810.
              37 1457 juli 31
              Die van Sliedrecht en die van Wijngaerden treffen een overeenkomst aangaande de afwatering van de ambachten Sliedrecht en Wijngaerden.
              Afschrift door notaris Hagoort te Dordrecht, 1679. Inv.nr. 810
              Het afschrift is gebrekkig in verband met de slechte toestand, waarin het origineel in 1679 verkeerde.
              100 1529 januari ...
              Het gerecht van Dordrecht oorkondt, dat meester Willem Stap Adriaensz., doctor medicinae en Damas Philips, daartoe door dit gerecht gecommitteerd, als arbiters in een geschil tussen de ambachten van Wijngaarden, Sliedrecht en Mathena een regeling hebben getroffen voor het onderhoud van de waterkeringen tussen die ambachten.
              opten ... Januarii anno XVC acht ende twintigh
              Afschrift door notaris Hagoort te Dordrecht, 1679.
              (Inv. nr. 810).
              Het afschrift is hier en daar gebrekkig in verband met de slechte toestand, waarin het origineel zich in 1679 bevond.
              103 1534 januari 30
              Het gerecht van Dordrecht bekrachtigt de executie door schout en gezworenen van Sliedrecht van een vordering op Cornelis Willems.
              op huyden den XXXsten Januarii anno XVC drie en dertigh
              Afschrift van afschrift door notaris Hagoort te Dordrecht, 1679. Inv. nr. 810.
              114 1539 juni 14
              Het gerecht van Dordrecht oordeelt in een geschil tussen Dirck Harmens en schout en gezworenen van Slydrecht, dat de laatsten iedere twee jaren de belastingaanslagen van de inwoners van Slydrecht moeten herzien naar de stand van hun welstand op dat moment.
              138 ................
              Broeder Dirck van Rotterdam, gardiaan van het Minderbroederklooster te Dordrecht vidimeert een oorkonde van Florens, graaf van Hollandt, van 18 mei 1296.
              des Woensdachs nae Sint Mary Magdalenadach
              Regest nr. 2.
              Afschrift door notaris Hagoort te Dordrecht, 1679. Inv.nr. 810.
              Het afschrift is gebrekkig, in verband met de slechte toestand, waarin het origineel in 1679 verkeerde. -
            - Kopie van inv.nr. 810A, 810B; 1 omslag
            - Ordonnantie van de molenomslag over het gehele dorp Sliedrecht, 1772; 811; 1 katern
              135 1550 juli 21
              Burgemeesters, schepenen en raad van Dordrecht manen de schout en gezworenen van Sliedrecht om voorzieningen te treffen, waardoor de schade wordt voorkomen, welke door op de dijken loslopend vee aan de landerijen van enige poorters van Dordrecht, welke onder het ambacht van Sliedrecht zijn gelegen, wordt toegebracht.
              op Sunte Mary Magdalenen avent
              Afschrift door notaris Hagoort te Dordrecht, 1679. Inv.nr. 811.
            - Proces-verbaal van aanbesteding door schouten en gerechten van het gehele dorp Sliedrecht van het schoonhouden van de wateren onder Sliedrecht, 1682; 812; 1 stuk
            - Proces-verbaal van de gerechtsbode van het dorp Sliedrecht van een sommatie aan de schout van Naaldwijk om zich te onthouden van eigenmachtig optreden in zaken, de waterstaat van het dorp Sliedrecht betreffende, 1696; 813; 1 stuk
            - Bevel van de schout en het gerecht van Naaldwijk aan hun gerechtsbode om de schout en het gerecht van Sliedrecht te sommeren om met hen te vergaderen ter bespreking van enige zaken, de waterstaat van het dorp Sliedrecht betreffende. Met een bijlage., 1697; 814; 1 omslag